臺灣臺北地方法院交通事件裁定　　　　 94年度交聲字第234號
原處分機關　臺北市交通事件裁決所
異　議　人　甲○○
即受處分人
上列異議人即受處分人因違反道路交通管理處罰條例案件，對於
臺北市交通事件裁決所於94年2月4日所為之處分（原處分案號：
北市裁三字第裁22－ACV451069號）聲明異議，本院裁定如下：
    主      文
異議駁回。
    理      由
一、按道路交通安全規則所用名詞「汽車」，指在道路上不依軌
    道或電力架線而以原動機行駛之車輛（包括機器腳踏車）；
    前項第1 款所指之汽車，如本規則同一條文或相關條文就機
    器腳踏車另有規定者，係指除機器腳踏車以外四輪以上之車
    輛；汽車行駛至交岔路口，應遵守燈光號誌或交通警察之指
    示，道路交通安全規則第2 條第1項第1款、第2項、第102條
    第1項第1款前段分別定有明文。再按行車管制號誌「圓形紅
    燈」顯示之意義，為車輛面對圓形紅燈表示禁止通行，不得
    超越停止線或進入路口，道路交通標誌標線號誌設置規則第
    206條第5款第1 目規定甚明。又汽車駕駛人，行經有燈光號
    誌管制之交岔路口闖紅燈者，處新臺幣（下同）1,800 元以
    上5,400元以下罰鍰，並記違規點數3點，道路交通管理處罰
    條例第53條、第63條第1項第3款亦分別有明文。
二、本件原處分機關即臺北市交通事件裁決所以異議人即受處分
    人甲○○騎乘其所有車牌號碼DML－625號輕型機車，於民國
    93年12月7日上午7時52分許，自台北市○○○路由東向西方
    向行駛，於行經有行車管制號誌之民權東路5 段、三民路交
    岔路口時，明知其面對遵行方向之號誌係禁止車輛通行，不
    得超越停止線或進入路口之「圓形紅燈」行車管制號誌，竟
    不遵守該行車管制號誌之指示，逕自騎車闖紅燈超越停止線
    ，進入前述交岔路口靠北側之機車待轉區後左轉往三民路行
    駛，適為在該交岔路口執行交通勤務之台北市政府警察局松
    山分局三民派出所員警張益文發覺攔停，遂以違反道路交通
    管理處罰條例第53條規定掣單舉發。嗣因異議人於應到案日
    期前向原處分機關提出申訴，原處分機關請舉發單位調查結
    果，仍認異議人有前揭違規行為，原處分機關遂於94年2 月
    4日逕行依道路交通管理處罰條例第53條、第63條第1項第3
    款及違反道路交通管理事件統一裁罰標準表規定，裁處異議
    人1,800元罰鍰，並記違規點數3點，合先敘明。
三、本件異議人聲明異議意旨略以：當日異議人自內湖家中騎機
    車搭載女兒上學途中，自民權大橋東往西方向前進，至三民
    路口時發覺燈號已轉換為黃燈，遂往前於待轉區等待，嗣三
    民路之汽機車左轉民權東路（約30秒後），才起步往三民路
    直行，絕無在交岔路口闖紅燈，為此聲明異議，請求撤銷原
    處分等語。
四、經查，當日異議人所騎機車係於台北市○○○路行車管制號
    誌轉變為紅燈之際，猶闖越行車管制號誌圓形紅燈、跨越停
    止線直接通過路口後，行駛至三民路之待轉區○○○○○路
    南向北車流量較少，民權東路上只要紅燈整個路口會淨空，
    所以在民權東路上闖紅燈會很明顯等語，業據證人即當時位
    於民權東路5 段與三民路口南側斑馬線上執行交通勤務之張
    益文到庭結證屬實，並繪有與所述相符之現場圖在卷可稽（
    見本院94年4月1日訊問筆錄）。證人張益文與異議人既素不
    相識，且無任何宿怨仇隙，衡情證人應無在執行交通勤務中
    ，刻意攔停素不相識、毫無冤仇之異議人，且甘冒偽證之罪
    責，於本院調查中到庭具結為虛偽之陳述，以羅織誣陷異議
    人之可能或必要；參以證人當時係在號誌正前方，可清晰觀
    看當時燈號之狀況，而異議人騎機車至三民路之待轉區後，
    正與員警相對面，是員警所在位置視線自無誤看號誌情況之
    可能，應認證人張益文上開之證詞為可採。又如異議人所述
    搶黃燈為真，依道路交通標誌、標線、號誌設置規則第206
    條之規定，圓形黃燈用以警告車輛駕駛人及行人，表示紅色
    燈號即將顯示，屆時將失去通行路權，審其設置之目的，無
    非在藉由燈號輪替，適時更換用路優先順序，俾以確保交岔
    路口之交通順暢與安全，以免一時搶快、尚未通過路口時紅
    燈已亮起，不僅造成闖紅燈之事實，更難避免車禍事故之發
    生，對其他用路人生命、身體、財產之危害甚大。本件異議
    人於見黃燈時始通過該路口，上午7 時52分許又正值上班、
    上學之交通繁忙時，異議人若於黃燈亮起後才通行該路口，
    其於行進中紅燈亮起而闖紅燈，亦可想見。綜此，異議人於
    上開日、時，騎車牌號碼DML－625號輕型機車沿台北市○○
    ○路由東往西方向行駛，於行駛至該路段與三民路交岔路口
    、行車管制號誌已轉變為圓形紅燈之際，仍違反圓形紅燈之
    號誌管制後，跨越停止線進入路口之違規行為，應堪認定。
五、綜上所述，原處分機關依違反道路交通管理處罰條例第53條
    、第63條第1項第3 款，裁處異議人1,800元罰鍰，並記違規
    點數3 點，尚無違誤。異議人猶執前詞指摘原處分不當，為
    無理由，自應將其異議駁回。
六、據上論斷，應依道路交通案件處理辦法第19條，裁定如主文
    。
中　　華　　民　　國　　94　　年　　4 　　月　　6　　日
                              交通法庭法　官　林孟皇
以上正本證明與原本無異。
如不服本裁定，應於送達後5日內向本院提出抗告狀。
            　　　　　　　　　　　　　書記官　李典育
中　　華　　民　　國　　94　　年　　4 　　月　　7 　　日
